台灣台中地方法院刑事判決　　　　　　　　　　　　九十一年度易字第一八八一號
　　公　訴　人　台灣台中地方法院檢察署檢察官
　　被　　　告　甲○○
右列被告因詐欺案件，經檢察官提起公訴（九十一年度偵字第５７４２號），本院判
決如左：
    主      文
甲○○幫助連續意圖為自己不法之所有，以詐術使人將本人之物交付，處有期徒刑陸
月，如易科罰金，以參佰元折算壹日。
    事      實
一、甲○○曾經犯竊盜罪（三次）及賭博罪，品行不良且不知悔改，其明知一位姓名
    、年籍均不詳年約六十餘歲之人，係基於詐欺取財之犯意，向甲○○索取金融機
    關帳戶供其使用，將詐欺取財之款項轉帳至甲○○所提供之帳戶而後領取花用，
    以迴避警方追獲，竟基於幫助該不詳之人詐欺取財之犯意，於民國九十一年一月
    十日，至台中市○○路一號台中路郵局，以印鑑遺失並更換密碼為由，申請
    補發原為其姪女施桂華代為開戶作為繳納全民健康保險費之帳號第五七四八五
    ─八號存簿（原存簿由其姪女施桂華保管，現附於證物袋內。），並同時申請郵
    政金融卡，迨取得該帳戶存簿、金融卡後，再於第二日在台中市中山公園，將該
    金融卡交付該不詳姓名之人使用，且告知提款密碼為「５２５２」，充作該不詳
    姓名之人轉向他人詐欺取財之工具。該不詳姓名之人則以行動電話傳送「國豐科
    技六週年慶特舉辦電腦訊息贈獎活動，恭喜中三菱高級轎車一部，代碼Ｋ九五
    六八請洽本公司。」之訊息，又在中國時報刊登「國豐科技股份有限公司贈獎活
    動」之廣告，使接獲簡訊之乙○○○、丙○○分別撥打簡訊上所留之電話，詢問
    辦理中獎事宜，接聽電話之不詳姓名之男子及一名女子佯稱中獎人要繳稅金，要
    看中獎人之財力證明，中獎人應先以提款機匯款方式鍵入金額，即可證明其有繳
    納稅款之能力云云，致使乙○○○、丙○○因而陷於錯誤，分別於九十一年一月
    十五日、九十一年一月二十一日，各匯入甲○○所有之台中路郵局第五七四八
    五─八號帳戶內新台幣（下同）十三萬九千二百零九元、七萬四千八百二十九元
    ，其後該不詳姓名之人即以金融卡提領花用，甲○○即以此方式幫助該不詳姓名
    之人連續詐欺取財。嗣因乙○○○、丙○○等人遲未能領取贈品，經報警處理，
    始循線查獲上情。
二、案經乙○○○訴請台北市政府警察局文山第二分局及由丙○○訴請台北縣警察局
    中和分局移轉台中市警察局第三分局報請台灣台中地方法院檢察署檢察官偵查起
    訴。
    理    由
一、被告甲○○固坦承曾經至台中市○○路一號台中路郵局，以印鑑遺失並更換
    密碼為由，申請補發原為其姪女施桂華代為開戶作為繳納全民健康保險費之帳號
    第五七四八五─八號存簿，並同時申請郵政金融卡，於取得該帳戶存簿、金融
    卡後第二日，在台中市中山公園，將該存簿、金融卡交付予一位年約六十餘歲不
    詳姓名之人使用，及告知提款密碼為「５２５２」之事實，惟否認有何幫助詐欺
    之犯意，於檢察官偵查中辯稱因其想存錢才去辦補發存簿及申請金融卡，但因為
    沒有錢，所以就把金融卡送給不認識的人云云，於本院審理之時則辯解稱已經忘
    記何時申請補發存簿及申請郵政金融卡，惟確實於申請領取後之第二日在台中市
    中山公園，將該金融卡交付他人使用，是因為存摺裡邊沒有存款，所以將存簿及
    金融卡交給他人使用，不知道他人用以詐欺取財云云。
二、惟查：（一）告訴人乙○○○、丙○○因接獲簡訊後，分別撥打簡訊上所留之電
    話，而詢問辦理中獎事宜，接聽電話之不詳姓名之男子及一名女子佯稱中獎人要
    繳稅金，要看中獎人之財力證明，中獎人應先以提款機匯款方式鍵入金額，證明
    其有繳納稅款之能力云云，致使被害人乙○○○、丙○○因而陷於錯誤，分別於
    九十一年一月十五日、九十一年一月二十一日，各匯入甲○○所有之台中路郵局
    第五七四八五─八號帳戶內十三萬九千二百零九元、七萬四千八百二十九元，
    其後該不詳姓名之人即以金融卡提領花用之事實，業據乙○○○、丙○○指訴綦
    詳，並有自動櫃員機交易明細單及上開廣告剪報資料與上開被告存簿變更儲金帳
    戶事項申請書、郵政金融卡申請書、交易明細表等在卷足憑。（二）一般人所有
    之存簿、金融卡係個人金融理財之工具，其所有人理當妥善保管存簿、金融卡等
    相關物件，以避免發生財務風險，被告隨意將其所有之金融卡轉讓予與其無任何
    關係且不相熟識之人使用，已有違常情；又被告於補辦該存簿、金融卡後之第二
    日即將之轉讓予不詳姓名之人，且告知提款密碼，足證被告補辦該存簿、金融卡
    之目的，係提供金融卡予該不詳姓名之人使用，充作該不詳姓名之人轉向他人詐
    欺取財之工具。是被告辯稱不知道他人用以詐欺取財云云，顯係卸責之詞，不足
    採信。從而，被告於得預見之情況下，仍申請金融卡提供該不詳姓名之人作為掩
    飾犯罪之用，應認其有幫助他人詐欺之故意。綜上所述，被告幫助詐欺之犯行，
    堪以認定。
三、查向被告甲○○取得上開存摺及金融卡使用之不詳姓名之男子，向被害人乙○○○、丙○○施用詐術，乙○○○、丙○○因而陷於錯誤，分別於九十一年一月十
    五日、九十一年一月二十一日，各匯入甲○○所有之台中路郵局第五七四八五
    ─八號帳戶內十三萬九千二百零九元、七萬四千八百二十九元，該不詳姓名之男
    子隨即領取花用，其此部分行為係犯刑法第三百三十九條第一項之詐欺取財既遂
    罪，因屬連續犯而應以連續詐欺取財既遂罪論。故核被告所為，係幫助連續犯刑
    法第三百三十九條第一項之詐欺取財罪。被告幫助他人犯罪，係從犯，依刑法第
    三十條第二項規定，減輕其刑。被告甲○○曾經犯竊盜罪（三次）及賭博罪，品
    行不良，此有台灣高等法院被告全國前案紀錄表與台灣台中地方法院檢察署刑案
    資料查註紀錄表在卷可參，不知悔改，再犯本案，應從重量刑。爰審酌被告之品
    行、犯罪動機、目的、手段、所生危害及犯罪後態度等一切情狀，量處如主文所
    示之刑，並諭知易科罰金之折算標準。
據上論斷，應依刑事訴訟法第二百九十九條第一項前段，刑法第三百三十九條第一項
、第三十條第二項、第四十一條第一項前段，罰金罰鍰提高標準條例第一條前段、第
二條，判決如主文。
中    華    民    國      九十一      年       九      月     二十      日
                                          法  官     李添興
右正本證明與原本無異。
如不服本判決，應於判決送達後十日內向本院提出上訴狀，上訴於臺灣高等法院臺中
分院( 須附繕本 )。
                                          書記官
中    華    民    國      九十一      年       九      月     二十      日
附錄本案所犯法條全文
刑法第三百三十九條第一項：意圖為自己或第三人不法之所有，以詐術使人將本人或
第三人之物交付者，處五年以下有期徒刑、拘役或科或併科一千元以下罰金。
